glossing/ckt.lexc
!!!!!! Derivational suffixes
!
LEXICON V-DERIV
: V-DERIV-F ;
: V-DERIV-TH ;
: V-DERIV-TH-T ;
: V-DERIV-TH-TH ;


LEXICON V-DERIV-F
! prefix tags
! %<approx%>%[%+approx%]: V-IV-AFFIX ;
! ! thematic smth
@D.VPR@%<th%>:@D.VPR@%>въи # ;

! incompatible w/others (probably)
%<punct%>:%>%{ы%}чӄыч%{Æ%}т V-DERIV-FIN ;
%<dim%>:%>%{ы%}ӄ%{Æ%}%{Æ%}т V-DERIV-FIN ;
%<aug%>:%>%{ы%}чгат V-DERIV-FIN ;
! attach right to the stem
%-RES:%>%{ы%}тва V-DERIV-TH ;
%-REV:%>%{ы%}тв V-DERIV-TH ;
%-TRSF:%>%{ы%}тви V-DERIV-TH ;
%<purp%>:%>%{ы%}чӄив V-DERIV-TH ;
%-EAT:%>у V-DERIV-TH ;
%<utilit%>:%>%{ы%}тку V-DERIV-TH ;
%-SEARCH:%>%{ы%}гиԓи V-DERIV-TH ;
%-DRAG.OUT:%>%{ы%}гыркы V-DERIV-TH ;
%-GO.TO:%>%{ы%}гт%{⁺ⱽᴴ%} V-DERIV-TH ;
%-VERS:%>ё V-DERIV-TH ;
%-GET:%>%{ы%}нӈ%{Æ%} V-DERIV-TH ;
%-FUND:%>%{ы%}нт V-DERIV-TH ;
%-GO.DO:%>%{ы%}ӈыта V-DERIV-TH ;
%-GO.DO:%>%{ы%}нта V-DERIV-TH ;
%-CATCH:%>%{ы%}ӈытт V-DERIV-TH ;
%-MULT:%>%{ы%}ча V-DERIV-TH ;
%-PLUR:%>%{ы%}чир V-DERIV-TH ;
%-COMB:%>%{ы%}чит V-DERIV-TH ;
%-FREQ:%>%{ы%}чыʼт V-DERIV-TH ;
%-MCP:%>%{ы%}чӄив V-DERIV-TH ;
%-RAPID:%>%{ы%}чӄыч%{Æ%}т V-DERIV-TH ;
%-GRAD:%>%{ы%}тыԓ%{Æ%} V-DERIV-TH ;
%-LIBER:%>%{ы%}тур%{Æ%} V-DERIV-TH ;
%-REC:%>%{ы%}выԓг V-DERIV-TH ;
: V-DERIV-FIN ;

LEXICON V-DERIV-TH
%-VB:%>%{Æ%}т V-DERIV-TH-T ;
%-CS:%>%{Æ%}в V-DERIV-TH-T ;
%<th%>:%>%{Æ%}%{Æ%} V-DERIV-TH-T ;
%<th%>:%>ъ%{Æ%} V-DERIV-TH-T ;
%-ITER:%>%{ы%}тку V-DERIV-TH-T ;
%-DES%[%+desid%]:%>ӈ V-DERIV-TH-T ;
%-ITER:%>%{ы%}тку V-DERIV-TH-T ;
%-DISTR.S:%>%{ы%}ръу V-DERIV-TH-T ;
%-DISTR.O:%>%{ы%}йв V-DERIV-TH-T ;
%-DISTR.O:%>ив V-DERIV-TH-T ;
%-PLAC:%>%{ы%}ԓъ%{Æ%}т V-DERIV-TH-T ;
%-INCH:%>%{ы%}ӈӈо V-DERIV-TH-T ;
%-INCH:%>%{ы%}ӈоо V-DERIV-TH-T ;
%-INCH:%>%{ы%}мго V-DERIV-TH-T ;
%-COMPL:%>%{ы%}пԓытку V-DERIV-TH-T ;
: V-DERIV-FIN ;


LEXICON V-DERIV-TH-T
%-VB:%>%{Æ%}т V-DERIV-TH-TH ;
%-CS:%>%{Æ%}в V-DERIV-TH-TH ;
%<th%>:%>%{Æ%}%{Æ%} V-DERIV-TH-TH ;
%<th%>:%>ъ%{Æ%} V-DERIV-TH-TH ;
%-ITER:%>%{ы%}тку V-DERIV-TH-TH ;
%-DES%[%+desid%]:%>ӈ V-DERIV-TH-TH ;
%-ITER:%>%{ы%}тку V-DERIV-TH-TH ;
%-DISTR.S:%>%{ы%}ръу V-DERIV-TH-TH ;
%-DISTR.O:%>%{ы%}йв V-DERIV-TH-TH ;
%-DISTR.O:%>ив V-DERIV-TH-TH ;
%-PLAC:%>%{ы%}ԓъ%{Æ%}т V-DERIV-TH-TH ;
%-INCH:%>%{ы%}ӈӈо V-DERIV-TH-TH ;
%-INCH:%>%{ы%}ӈоо V-DERIV-TH-TH ;
%-INCH:%>%{ы%}мго V-DERIV-TH-TH ;
%-COMPL:%>%{ы%}пԓытку V-DERIV-TH-TH ;
: V-DERIV-FIN ;


LEXICON V-DERIV-TH-TH

%-VB:%>%{Æ%}т V-DERIV-FIN ;
%-CS:%>%{Æ%}в V-DERIV-FIN ;
%<th%>:%>%{Æ%}%{Æ%} V-DERIV-FIN ;
%<th%>:%>ъ%{Æ%} V-DERIV-FIN ;
%-ITER:%>%{ы%}тку V-DERIV-FIN ;
%-DES%[%+desid%]:%>ӈ V-DERIV-FIN ;
%-ITER:%>%{ы%}тку V-DERIV-FIN ;
%-DISTR.S:%>%{ы%}ръу V-DERIV-FIN ;
%-DISTR.O:%>%{ы%}йв V-DERIV-FIN ;
%-DISTR.O:%>ив V-DERIV-FIN ;
%-PLAC:%>%{ы%}ԓъ%{Æ%}т V-DERIV-FIN ;
%-INCH:%>%{ы%}ӈӈо V-DERIV-FIN ;
%-INCH:%>%{ы%}ӈоо V-DERIV-FIN ;
%-INCH:%>%{ы%}мго V-DERIV-FIN ;
%-COMPL:%>%{ы%}пԓытку V-DERIV-FIN ;
: V-DERIV-FIN ;


LEXICON V-DERIV-FIN
! these form nouns from verbs
%.ptcp: V-DERIV-PTCP ;
@D.VPR@%<ger%>:@D.VPR@%>%{ы%}ԓӄыԓ N-Ia-AATGYR ;
@D.VPR@%-NMLZ:@D.VPR@%>%{ы%}гырг%{⁺ⱽᴴ%} N-III-AVYNRAL ;
@D.VPR@%<ger%>:@D.VPR@%>%{ы%}н%{⁺ⱽᴴ%} N-Vv-AVEEN ;       ! locative nom
@D.VPR@%<ger%>:@D.VPR@%>%{ы%}я N-III-AVYNRAL ;       ! 'age' nominalisation
@D.VPR@%<ger%>:@D.VPR@%>%{и%}н%{Æ%}ӈ%{Æ%} N-Ic-AJKOL ;       ! instrumental nominalisation
@D.VPR@%<ger%>:@D.VPR@%>%{ы%}ёԓг N-III-AVYNRAL ;       ! 'container' nominalisation
@D.VPR@%<ger%>:@D.VPR@ POSS ;       ! possessive nominalisation
@D.VPR@%<ger%>:@D.VPR@ REL ;       ! relational nominalisation
! ! these are verb bases
@R.VPR.vb-com@%<com%>%<vb%>:@R.VPR.vb-com@%>%{T%}%{Æ%} # ;
@R.VPR.vb-com@%<com%>%<vb%>:@R.VPR.vb-com@%>%{ы%}ма # ;
@R.VPR.vb-restr@%<restr%>%<vb%>:@R.VPR.vb-restr@%>%{T%}%{Æ%} # ;
@R.VPR.vb-intens@%<ints%>%<vb%>:@R.VPR.vb-intens@%>%{T%}%{Æ%} # ;
@R.VPR.vb-approx@%<approx%>%<vb%>:@R.VPR.vb-approx@%>%{T%}%{Æ%} # ;
@R.VPR.vb-neg@%-INS:@R.VPR.vb-neg@%>%{T%}%{Æ%} # ;
@R.VPR.vb-neg2@%-CAR%-INS:@R.VPR.vb-neg2@%>%{ы%}к%{Æ%} # ;
@D.VPR@%<vb%>:@D.VPR@%>%{T%}%{Æ%} # ;
@D.VPR@%<vb%>:@D.VPR@%>%{G%}ты%{⁺ⱽᴴ%} # ;
@D.VPR@%<vb%>:@D.VPR@%>%{ы%}ӈ%{⁺ⱽᴴ%} # ;
@R.VPR.imposs@%<imposs%>%<vb%>:@R.VPR.imposs@%>%{ы%}ӈ%{⁺ⱽᴴ%} # ;
! normal verbs
@U.V.iv@:@U.V.iv@ V-IV-AFFIX ;
@U.V.tv@:@U.V.tv@ V-TV-AFFIX ;



!
LEXICON V-DERIV-PTCP
! active (intr only)
!! positive polarity
@U.V.iv@%<act%>:@U.V.iv@%>%{ы%}ԓь N-DERIV-III ; ! INTO-N-III ;
!! negative polarity
@U.V.iv@@R.VPR.vb-neg@%-INS%-ATTR:@U.V.iv@@R.VPR.vb-neg@%>%{T%}%{Æ%}%>%{ы%}ԓь INTO-N-NEG-PART ; ! INTO-N-I ;
@U.V.iv@@R.VPR.vb-neg2@%-CAR%-ATTR:@U.V.iv@@R.VPR.vb-neg2@%>%{ы%}к%>%{ы%}ԓь INTO-N-NEG-PART ;
! passive (tr only)
!! negative polarity
@U.V.tv@@R.VPR.vb-neg@%<pass%>%<neg%>:@U.V.tv@@R.VPR.vb-neg@%>%{ы%}ԓь%>%{T%}%{Æ%} INTO-N-NEG-PART ; ! INTO-N-I ;
@U.V.tv@@R.VPR.vb-neg2@%<pass%>%<neg%>:@U.V.tv@@R.VPR.vb-neg2@%>%{ы%}ԓь%>%{Æ%} INTO-N-NEG-PART ;
!! positive polarity
@U.V.tv@%<pass%>:@U.V.tv@%>%{ы%}ё%{T%} INTO-N-NEG-PART ; ! INTO-N-I ;

!!!!!!!!!!!!!!!!!!!!!!!!!!!!!!!!!!!!!!!!!!!!!!!!!!!!!
!!!!!!!!!!!!!!!!!!!!    Verbs    !!!!!!!!!!!!!!!!!!!!
!!!!!!!!!!!!!!!!!!!!!!!!!!!!!!!!!!!!!!!!!!!!!!!!!!!!!


! Verb-prefixes -%> Tense-pref -%> Verbs -%> V -%> IV%&TV -%> V-aspect -%> V-tense -%>
! -%> Thematic -%> Subj%&Agent ( -%> Object )




LEXICON Verb-prefixes

! Subject%&agent verbal prefixes
@P.VPR.t@1SG%.S%&A%-:@P.VPR.t@т%{ы%}%> V-Tense-Prefixes ;
@P.VPR.myt@1PL%.S%&A%-:@P.VPR.myt@мыт%{ы%}%> V-Tense-Prefixes ;
@P.VPR.m@1SG%.S%&A%.SUBJ%-:@P.VPR.m@м%{ы%}%> V-Tense-Prefixes ;
@P.VPR.myns@1PL%.S%&A%.SUBJ%-:@P.VPR.myns@мын%{ы%}%> V-Tense-Prefixes ;
@P.VPR.myn@1PL%.S%&A%-:@P.VPR.myn@мын%{ы%}%> V-Tense-Prefixes ;
@P.VPR.q@2%.S%&A%.SUBJ%-:@P.VPR.q@ӄ%{ы%}%> V-Tense-Prefixes ;
@P.VPR.n@3%.S%&A%.SUBJ%-:@P.VPR.n@н%{ы%}%> V-Tense-Prefixes ;
@P.VPR.nil@2%&3%.S%&A%-:@P.VPR.nil@ V-Tense-Prefixes ;
!! Transitive
@P.VPR.ne@LOW%.A%-:@P.VPR.ne@н%{Æ%}%> V-Tense-Prefixes ;
@P.VPR.nen@LOW%.A%-:@P.VPR.nen@н%{Æ%}н%> V-Tense-Prefixes ;
@P.VPR.yn@LOW%.A%.SUBJ%-:@P.VPR.yn@ыʼн%> V-Tense-Prefixes ;
! Stative prefixes
@P.VPR.perf@PF%-:@P.VPR.perf@г%{Æ%}%> V-INV ;
@P.VPR.hab@ST%-:@P.VPR.hab@н%{ы%}%> V-INV ;



!!!!!! Tense prefixes (fut, cond)

LEXICON V-Tense-Prefixes

%[%+fut%]FUT%-:р%{Æ%}%> V-INV ;
%[%+cond%]COND%-:ъ%{ы%}%> V-INV ;
: V-INV ;

LEXICON V-INV
%[%+inv2%]INV%-:ин%{Æ%}%> Verbs ;
@P.itsa.verb@:@P.itsa.verb@ V-DERIV-PREFIXES ;
! : Verbs ;
: PRE-VERBS ;
@R.VPR.hab@:@R.VPR.hab@ ADJ ;

LEXICON INTER-V
%+: Verbs "weight: 0.5" ;

! LEXICON V-INTO-TMP
! : Adjectives ;
! : Nouns ;


LEXICON V

%.iv: V-IV ;
%.tv: V-TV ;



!!!!!! Aspect & stative


LEXICON V-IV

! : V-IV-AFFIX ;
! %<v%>%<iv%>: V-IV-AFFIX ;
@U.V.iv@:@U.V.iv@ V-DERIV ;


LEXICON V-IV-AFFIX

: V-IV-NEUT ;
%-IPFV:%>%{ы%}ркы V-IV-PROG ;

@D.VPR@%-INF:@D.VPR@%>%{ы%}к # ;
@D.VPR@%-SIM:@D.VPR@%>%{ы%}ма # ;
@D.VPR@%-LOC:@D.VPR@%>%{ы%}к # ;
@D.VPR@%-TOOL%-EQU:@D.VPR@%>%{и%}н%{Æ%}ӈу # ;
@D.VPR@%-CONC:@D.VPR@%>%{ы%}масы # ;
@D.VPR@%-PURP:@D.VPR@%>%{ы%}йгут # ;


!!! Stative


! LEXICON V-IV-PERFECT

@R.VPR.perf@%-NP%.1SG:@R.VPR.perf@%>%{I%}гым # ;
@R.VPR.perf@%-NP%.1PL:@R.VPR.perf@%>%{ы%}мури # ;
@R.VPR.perf@%-NP%.2SG:@R.VPR.perf@%>%{I%}гыт # ;
@R.VPR.perf@%-NP%.2PL:@R.VPR.perf@%>%{ы%}тури # ;
@R.VPR.perf@%-PF%.3SG:@R.VPR.perf@%>%{ы%}ԓин # ;
@R.VPR.perf@%-PF%.3SG%-PL:@R.VPR.perf@%>%{ы%}ԓин%{Æ%}т # ;


! LEXICON V-IV-HABITUAL

@R.VPR.hab@%-NP%.1SG:@R.VPR.hab@%>%{I%}гым # ;
@R.VPR.hab@%-NP%.1PL:@R.VPR.hab@%>%{ы%}мури # ;
@R.VPR.hab@%-NP%.2SG:@R.VPR.hab@%>%{I%}гыт # ;
@R.VPR.hab@%-NP%.2PL:@R.VPR.hab@%>%{ы%}тури # ;
@R.VPR.hab@%-ST%.3SG:@R.VPR.hab@%>%{ы%}ӄин # ;
@R.VPR.hab@%-ST%.3SG%-PL:@R.VPR.hab@%>%{ы%}ӄин%{Æ%}т # ;





!!!!!! Subject suffixes

LEXICON ADJ
аԓваԓьыян%.v:аԓваԓьыян V ;    ! чужие (о ԓюдях)
анӈыԓьын%.v:анӈ V ;    ! непоԓный
аӈэнмэтыкэн%.v:аӈэнмэт V ;    ! заветный
атынватыԓьын%.v:атынват V ;    ! 1) ранивший (сам себя); 2) затеявший драку
винвэкин%.v:винвэ V ;    ! секретный
выԓгыԓьын%.v:выԓг V ;    ! тонкий (о пԓоских предметах)
вэривыԓьын%.v:вэрив V ;    ! кисԓый (на вкус)
гиинчимгъуԓьын%.v:гиинчимгъу V ;    ! 1) страстный; 2) мечтатеԓьный
гуԓӄытвикин%.v:гуԓӄытви V ;    ! вечерний
гынмыепкин%.v:гынмыеп V ;    ! давнишний (в предеԓах суток)
гыргоԓкэн%.v:гыргоԓ V ;    ! верхний
гытгыкэн%.v:гытг V ;    ! (2) озёрный
гыттэпчимгъуԓьын%.v:гыттэпчимгъу V ;    ! 1) бԓагоразумный
гытыԓьын%.v:гыт V ;    ! (2) 1) тонкий; 2) узкий
гэԓинԓинԓин%.v:гэԓинԓинԓин V ;    ! отзывчивый
ёпыԓӄэвын%.v:ёпыԓӄэвын V ;    ! постоянный набԓюдатеԓьный пункт
иквыԓьын%.v:икв V ;    ! высокий
ирвъиӈыԓьын%.v:ирвъиӈ V ;    ! остроконечный, остроносый
йъэԓгытомгын%.v:йъэԓгытомгын V ;    ! двоюродный брат
йыркыԓьын%.v:йырк V ;    ! мягкий
кричмыкин%.v:кричм V ;    ! праздничный
кывчемгъоԓьын%.v:кывчемгъо V ;    ! гениаԓьный
кырыӈачгын%.v:кырыӈачгын V ;    ! 1) крупный, старый дикий оԓень; 2) дикий баран; 3) крупный старый морж
кытпэкыԓьын%.v:кытпэк V ;    ! опрятный
кэвыԓьын%.v:кэв V ;    ! 2. удобный
ӄаанмаԓявыԓьын%.v:ӄаанмаԓяв V ;    ! ветеринарный врач
ӄачгайпыԓьын%.v:ӄачгайп V ;    ! буйный
ӄийъыԓьын%.v:ӄийъ V ;    ! покрытый густыми тучами
ӄитпыԓьыԓьын%.v:ӄитпыԓь V ;    ! 1) усердный; 2) бодрый
ӄонпыӈкэн%.v:ӄонпыӈ V ;    ! постоянный
ӄуԓинутэԓьын%.v:ӄуԓинутэ V ;    ! иностранный
ӄэгъюргыԓьын%.v:ӄэгъюрг V ;    ! 1. озорной; 2. гԓупый*
ӄэнтэԓьын%.v:ӄэнтэ V ;    ! 1) звучный; 2) громкий
ӄэргыръоԓьын%.v:ӄэргыръо V ;    ! сверкающий
ԓымаԓявыԓьын%.v:ԓымаԓяв V ;    ! 1) доверчивый; 2) посԓушный
ԓяпԓятыԓьын%.v:ԓяпԓят V ;    ! расточитеԓьный
миԓгыкин%.v:миԓг V ;    ! 1) огненный
мраӈӄачакэн%.v:мраӈӄача V ;    ! правый
мутԓытъыԓьын%.v:мутԓытъ V ;    ! истекающий кровью
мыкимԓыԓьын%.v:мыкимԓ V ;    ! многоводный
мыӄыԓьыӄэй%.v:мыӄыԓьыӄэй V ;    ! маԓенький
мытԓёԓьын%.v:мытԓё V ;    ! ԓовкий
мэӈӄокэн%.v:мэӈӄо V ;    ! 1. посторонний; 2. незнакомец
ниԓыӄин%.v:иԓ V ;    ! дождԓивый, мокрый (от дождя)
нирвыӄин%.v:ирв V ;    ! острый
нотгываԓёмӄэн%.v:отгываԓём V ;    ! 1) посԓушный; 2) понятԓивый
нъаӄачачаӄэн%.v:нъаӄачача V ;    ! невкусный
нывиԓӄин%.v:виԓ V ;    ! гниԓой
нывытԓыӄэн%.v:вытԓ V ;    ! тонкий (о пԓоских предметах)
ныгаймыӄэн%.v:гайм V ;    ! 1) забавный; 2) ԓюбящий песни
ныгтыӄэн%.v:гт V ;    ! (2) 1) твёрдый; 2) трудный
ныгытԓиӄин%.v:гытԓи V ;    ! жадный
ныйиӈэӄин%.v:йиӈэ V ;    ! туманный
ныкимыӄин%.v:ким V ;    ! медԓитеԓьный
ныкыргыӄин%.v:кырг V ;    ! сухой
ныӄачгайпыӄэн%.v:ӄачгайп V ;    ! буйный
ныӄупӄыӄин%.v:ӄупӄ V ;    ! тощий
ныԓгэԓӄин%.v:ԓгэԓ V ;    ! 1) чуткий (о сԓухе); 2) понятԓивый
ныманаӈӄэн%.v:манаӈ V ;    ! редкий, редко распоԓоженный
нымытваракэн%.v:мытвара V ;    ! жиԓищный
нынпыӄин%.v:нп V ;    ! пожиԓой
ныпгыӄэн%.v:пг V ;    ! ԓёгкий, не тонущий в воде
ныпыԓмэрӄин%.v:пыԓмэр V ;    ! осторожный, тускԓый
ныпэтыӄэн%.v:пэт V ;    ! (2) ветхий
нытаӈыткэӄэн%.v:таӈыткэ V ;    ! ароматный
нытэминӈыӄин%.v:тэминӈ V ;    ! умеԓый
нычемысӄыӄэн%.v:чемысӄ V ;    ! (2) меԓкий (о воде)
нычирмыӈӄин%.v:чирмыӈ V ;    ! брезгԓивый
нэйычгиӄин%.v:эйычги V ;    ! бурный (о море)
нэӈъэԓӄин%.v:эӈъэԓ V ;    ! непосиԓьный
ӈачгыӈӄачкэн%.v:ӈачгыӈӄач V ;    ! ԓевый
очыԓьын%.v:оч V ;    ! подвԓастный
пыԓчимгъуԓьын%.v:пыԓчимгъу V ;    ! 1) добрый; 2) умный
пэтыԓьын%.v:пэт V ;    ! (2) старый
ровты%.v:ровт V ;    ! ~ AUX ваԓьын%.v: съедобный
рыйыпатык%.v:рыйыпатык V ;    ! дать во временное поԓьзование
рынныԓьын%.v:рынн V ;    ! 1) зубастый; 2) рогатый
рытэнмавъё%.v:рытэнмавъё V ;    ! готовый
таӈӄонпыӈкэн%.v:таӈӄонпыӈ V ;    ! вечный
тиркэрмокин%.v:тиркэрмо V ;    ! царский
тъайытчаԓьын%.v:тъайытча V ;    ! рваный
тымԓиӈыԓьын%.v:тымԓиӈ V ;    ! * жестокий
тэӈыԓьын%.v:тэӈ V ;    ! 1) хороший; 2) сԓабый *
уʼмыԓьын%.v:уʼм V ;    ! тоԓстый
чеэкэйкин%.v:чеэкэй V ;    ! 1) совместный; 2) нарицатеԓьный (в грамматике)
чымчыԓьын%.v:чымч V ;    ! бԓижайший (о родственниках); 2) пришедший вторым
ыппыԓюԓьын%.v:ыппыԓю V ;    ! * маԓенький
ыʼмԓиӈыԓьын%.v:ыʼмԓиӈ V ;    ! жестокий
эвытрыкыԓьин%.v:эвытрык V ;    ! скрытый
эԓвэԓьин%.v:эԓвэ V ;    ! иной, другой
эргыԓьын%.v:эрг V ;    ! ясный (о дне)
эʼӄэԓиӈыԓьын%.v:эʼӄэԓиӈ V ;    ! имеющий боԓьное сердце
яракэн%.v:яра V ;    ! домашний
эʼӄэ%.v:эʼӄэ V ;			! плохой
ом%.v:ом V ;			! тёплый
ӄуӈысг%.v:ӄуӈысг V ;			! озорной
